臺灣苗栗地方法院刑事判決
111年度易字第422號
公  訴  人  臺灣苗栗地方檢察署檢察官
被      告  陳雅慧


上列被告因竊盜案件，經檢察官提起公訴（111年度偵字第2833
號），並由檢察官聲請改依協商程序而為判決，本院判決如下：
    主  文
陳雅慧犯竊盜罪，處拘役拾日，如易科罰金，以新臺幣壹仟元折
算壹日。
    事實及理由
一、本件犯罪事實及證據，除於證據部分補充：「被告陳雅慧於
    本院準備程序及審理中之自白」外，餘均引用檢察官起訴書
    之記載（如附件）。
二、應適用之法條：刑事訴訟法第273條之1第1項、第455條之2 
    第1項、第455條之4第2項、第455條之8、第454條第2項，刑
    法第320第1項、第41條第1項前段，刑法施行法第1條之1第1
    項。
三、附記事項:
　　按犯罪所得已實際合法發還被害人者，不予宣告沒收或追徵
    ，刑法第38條之1第5項定有明文。被告所竊取之外套1件，
    已發還告訴人張嘉雯領回，有贓物認領保管單1份（見偵卷
    第39頁）在卷可稽，爰不另為沒收之諭知。
四、本判決除有刑事訴訟法第455條之4第1項第1款、第2款、第4
     款、第6款、第7款所定情形之一，或違反同條第2項規定者
    外，不得上訴。如有前述例外得上訴之情形，又不服本件判
    決，得自判決送達後20日內，向本院提出上訴書狀併附理由
    ，上訴於第二審法院。
本案經檢察官徐一修提起公訴，檢察官楊岳都到庭執行職務。
中　　華　　民　　國　　111 　年　　11　　月　　24　　日
                  刑事第三庭  法  官 郭世顏
以上正本證明與原本無異。
本判決除有刑事訴訟法第455條之4第1項第1款、第2款、第4 款
、第6款、第7款所定情形之一，或違反同條第2項規定者外，不
得上訴。如有前述例外得上訴之情形，又不服本件判決，得自判
決送達後20日內，向本院提出上訴書狀併附理由，上訴於第二審
法院。
                               書記官  呂  彧
中　　華　　民　　國　　111 　年　　11　　月　　24　　日

附錄本案論罪法條：
中華民國刑法第320條
意圖為自己或第三人不法之所有，而竊取他人之動產者，為竊盜
罪，處5年以下有期徒刑、拘役或50萬元以下罰金。
意圖為自己或第三人不法之利益，而竊佔他人之不動產者，依前
項之規定處斷。
前二項之未遂犯罰之。

附件：
臺灣苗栗地方檢察署檢察官起訴書　
                                     111年度偵字第2833號
　　被　　　告　陳雅慧　
上列被告因竊盜案件，業經偵查終結，認應提起公訴，茲將犯罪
事實及證據並所犯法條分敘如下：
        犯罪事實
一、陳雅慧意圖為自己不法之所有，基於竊盜之犯意，於民國111
    年1月21日15時15分許，在苗栗縣○○市○○街0○0號6樓之湯姆
    熊歡樂世界頭份尚順店內，趁張嘉雯將其所有之紅色羽絨外
    套1件放置在遊戲機台上，轉身遊玩其他機台而未注意之際
    ，徒手竊取該外套，得手後塞入隨身包包內搭車離去。嗣張
    嘉雯轉身發覺上開外套遭竊，即查看監視器影像後報警處理
    ，經警循車號通知陳雅慧製作筆錄，並扣得上開外套1件（已
    發還張嘉雯），因而循線查獲上情。
二、案經張嘉雯訴由苗栗縣警察局頭份分局報告偵辦。
　　　　證據並所犯法條
一、詢據被告陳雅慧矢口否認有何竊盜犯行，辯稱：伊與小孩一
    同去湯姆熊，是誤認該羽絨外套是與伊一同到該處的小孩所
    有，故一併收回帶走，因為一路很趕，行李很多，伊不能確
    認該衣服是不是伊帶去的小孩穿的，伊就放在袋子裡面帶走
    ，伊都沒有跟任何人確認外套是他的，直到警察通知云云。
    經查，上揭犯罪事實，業據告訴人張嘉雯於警詢及偵查時指
    訴明確，復有員警職務報告、贓物認領保管單、現場蒐證、監
    視器影像與密錄器影像擷取照片共12張在卷可稽。被告雖以
    前詞置辯，惟觀諸現場監視器影像，被告與小孩靠近告訴人
    放置外套之遊戲機台後，被告先支開小孩，於確認小孩離去
    後即拿取外套，並檢視及摸索該外套，待小孩返回後亦僅將
    外套掛在手上，有本署勘查報告乙份在卷可參，是被告自承
    並無法確認該件外套是哪個小孩所有，卻反在一同前往湯姆
    熊之小孩都在身旁之情形下，先將小孩支開，再拿取外套後
    逕自收入包包內，而未事先詢問亦未事後確認，被告之行徑
    顯與常情有違，則被告所辯，顯為臨訟卸責之詞，不足採信
    ，其犯嫌堪以認定。
二、核被告所為，係犯刑法第320條第1項之竊盜罪嫌。
三、依刑事訴訟法第251條第1項提起公訴。
　　此　致
臺灣苗栗地方法院
中　　華　　民　　國　 111　　年　　7 　　月　　 25 　日
　　　　　　　　　　　　　　　檢察官  徐  一  修